【裁判字號】    92,交簡上,11
【裁判日期】    920630
【裁判案由】    公共危險
【裁判全文】
臺灣雲林地方法院刑事判決                       九十二年度交簡上字第一一號
    上 訴 人  臺灣雲林地方法院檢察署檢察官
    被    告  乙○○
右上訴人因公共危險案件，不服本院九十一年度六交簡字第二七三號於中華民國九十
二年一月八日所為第一審簡易判決（起訴案號：九十一年度偵字第四九五九號），提
起上訴，本院管轄第二審之合議庭判決如左︰
    主  文
上訴駁回。
    事實及理由
一、本院引用第一審簡易判決書所載之事實、證據及理由（如附件）。
二、本件上訴人以立法者將原屬行政罰鍰之酒後不能安全駕駛動力交通工具行為提昇
    為刑法罰，目的在遏止此類犯行發生，且媒體亦不厭其煩一再宣導，然此類公共
    危險案件依然層出不窮，並有因此迭生對違法者或他人生命或身體傷害，致他人
    人身安全毫無保障，並造成行為人或受害人家庭破碎，僅因貪杯惡習未能有效矯
    正，即致國力耗損於無形及增加社會成本，惟何以此類案件，已宣導多時，卻依
    然無法減少，顯見違法者對此類案件，存有法院輕判之期待心理，若再對此類案
    件予以輕判，無異變相鼓勵貪杯者繼續違法，甚且令經濟能力較佳之富人更有恃
    無恐（即不懼易科繳交罰金），對守法參與道路交通之人，變相戕害。況被告無
    視酒後駕駛動力交通工具，足因個人不能安全駕駛行為，致參與道路交通者受到
    危害等情，且吐氣酒精濃度測試值仍達０．六八毫克，又因而擦撞他人致人受傷
    ，原審未酌上情，遽對被告為前述諭知，量刑過輕，非徒不能遏止犯行，亦不符
    國人期待駕駛人酒後於因不能安全駕駛動力交通工具，應即不為駕駛動力交通工
    具，以防範因不能安全駕駛所致不幸事件能不再次發生之情。又本案被告尚涉過
    失傷害罪嫌，也已聲請簡易判決處刑，原審疏未予判決，有已受請求事項未予判
    決之當然違背法令等情而提起上訴。
三、惟查：（一）檢察官就被告之全部犯罪事實以實質上或裁判上一罪起訴者，因各
    該部分事實間互有不可分關係，法院自應就全部事實予以審判，如僅就其中一部
    分加以審認，而置其他部分於不顧，即屬刑事訴訟法第三百七十九條第十二款所
    稱「已受請求之事項未予判決」之違法；此與以可分數罪起訴，如有漏判，仍可
    補判之情形，迥然有別。本件依檢察官起訴書記載「乙○○於民國九十一年九月
    一日下午四時許，在雲林縣股坑鄉永光村某處，飲用參茸酒一瓶後，於酒後已達
    不能安全駕駛動力交通工具之程度，仍駕駛車號ＧＯ－三九二二號自用小客車，
    沿著雲林縣古坑鄉○○路往劍湖山世界（東往西方向行駛），於翌日上午零時十
    分許，途經雲林縣古坑鄉○○村○○路六十六號前，終因不能安全駕駛及原應注
    意汽車在雙向二車道行駛時，應在遵行車道內行駛，且依當時晴天、夜間有照明
    、路面乾燥、無缺陷、無障礙物等狀況，又無不能注意之情形，竟疏未注意上開
    規定，遂在前揭處，逆向行駛而撞擊丙○○所駕駛車號ＲＶ－一三０八號自用小
    客車，致丙○○受有右前胸挫傷、兩膝挫傷、頭部扭傷之傷害，經警前往處理，
    測得吐氣酒精濃度測試值為每公升０．六八毫克」等語，且引用刑法第一百八十
    五條之三、二百八十四條第一項前段，並以被告所犯上開二罪名，犯意各別，罪
    名互異，請予分論併罰。雖按起訴之犯罪事實，究屬實質上一罪或裁判上一罪，
    抑為應併罰之數罪，檢察官如於起訴書所犯法條欄有所主張並記載，固可供法院
    之參考，然仍應由法院就起訴書之記載內容予以判斷。本案衡諸起訴書之記載，
    本院認定與公訴人相同，即被告所犯之上開二罪名，為應併罰之數罪，先行敘明
    。準此，本院九十一年度六交簡字第二七三號判決就前揭過失傷害部分漏未判決
    ，固有不當，然此仍非屬刑事訴訟法第三百七十九條第十二款所稱「已受請求之
    事項未予判決」之違法，即仍應由本院斗六簡易庭予以補判，而非經由上訴程序
    ，由本院逕行判決，上訴人以原審漏判違背法令為由，提起上訴，自不足採。（
    二）又按刑事審判之量刑，在於實現刑罰權之分配的正義。是法院對有罪之被告
    科刑，應符合罪刑相當原則，使罰當其罪，以契合人民法律感情。此所以刑法第
    五十七條明定科刑時應審酌一切情狀，尤應注意該條所列各款事項，以為科刑輕
    重之標準。是上訴人雖以酒後駕車危害甚鉅而本案量刑過輕作為提起上訴之依據
    ，惟上訴人所陳，乃屬刑事政策考量之問題，而此業經立法者於定立刑法第一百
    八十五條之三之條文時，仔細納入審酌，方定立該條文之刑度為一年以下有期徒
    刑、拘役或三萬元以下之罰金。本案本院並審酌被告無犯罪前科，有台灣高等法
    院被告全國前案紀錄表附卷可參；且犯後亦坦承犯罪，態度良好等一切情形，認
    為原審審酌刑法第五十七條所定科刑時應審酌一切情狀後，於法定刑之範圍內，
    判處罰金一萬四千元，如易服勞役，以三百元折算一日，對被告而言，已可收警
    惕之效，量刑妥適，綜上，上訴為無理由，應予駁回。
四、應依刑事訴訟法第四百五十五條之一第三項、第三百七十三條、第三百六十八條
    ，判決如主文。
本案經檢察官甲○○到庭執行職務。
中      華      民      國      九十二  年      六      月    三十    日
                                      台灣雲林地方法院刑事第二庭
                                        審判長法  官  翁  慶  珍
                  法  官  陳  定  國
                                              法  官  陳  婉  玉
右正本證明與原本無異。
不得上訴。
                                              書記官  徐  基  典
中      華      民      國      九十二  年      六      月    三十    日


司法院資訊處製作；財團法人民間司法改革基金會備份。
